【裁判字號】    97,上易,1865
【裁判日期】    970813
【裁判案由】    傷害等
【裁判全文】
臺灣高等法院刑事判決                97年度上易字第1865號
    上訴人
    即被告  甲○○
上列上訴人因妨害公務等案件，不服臺灣板橋地方法院97年度易
字第694號，中華民國97年5月28日第一審判決（起訴案號：臺灣
板橋地方法院檢察署97年度偵字第2625號），提起上訴，判決如
下：
    主  文
上訴駁回。
    理  由
壹、不服地方法院第一審判決上訴，須提出上訴書狀，並敘述具
    體理由，為上訴必備程式；所提書狀未敘述上訴理由，或僅
    曾以言詞陳述上訴理由，應於上訴期間屆滿後20日內補提理
    由書於原審法院。
    原審法院認逾期未補提上訴理由，應定期間先命補正；逾期
    未補正，為上訴不合法律上程式，應以裁定駁回。如已提出
    上訴理由，但所提非屬具體理由，則由第二審法院以上訴不
    合法律上程式，判決駁回。
    刑事訴訟法第350條、第362條與第367條明文規定。
貳、所謂具體理由，必是依據卷內既有訴訟資料或提出新事證，
    指摘或表明第一審判決有何採證認事、用法或量刑等足以影
    響判決本旨的不當或違法，而構成應予撤銷的具體事由。例
    如：依憑證據法則具體指出所採證據何以不具證據能力，或
    依憑卷證資料，明確指出所為證據證明力的判斷如何違背經
    驗、論理法則；如僅稱原判決認定事實錯誤、違背法令、量
    刑過重或輕縱，而未依上述意旨指出具體事由，或形式上雖
    已指出具體事由，但該事由縱使屬實，也不足以認為原判決
    有何不當或違法，例如：對不具有調查必要性的證據，法院
    未依聲請調查也未說明理由，或援用證據不當，但除去該證
    據仍應為同一事實認定，皆不屬於已具體敘明理由，以與第
    二審上訴制度旨在請求第二審法院撤銷、變更第一審不當或
    違法判決，實現個案救濟的立法目的相契合，並節制濫行上
    訴，最高法院97年台上字第892號判決參照。
參、上訴人即被告甲○○經原審審酌「恣意對執行公務之警員當
    場施以強暴，非但使告訴人受傷，更破壞國家法紀執行之尊
    嚴性，暨參酌其犯罪之動機、目的、手段、犯罪後仍一再否
    認，態度欠佳等一切情狀」就被告一行為觸犯刑法第135 條
    第1 項，妨害公務執行罪、第277 條第1 項傷害罪，依刑法
    第55條想像競合犯規定，從重論以傷害罪，量處拘役55日，
    並諭知易科罰金以新臺幣1 仟元折算1 日。經核並無違法、
    失當。
    被告上訴指稱：「因懷疑當時執勤員警簡長福是假警察，簡
    員才惱羞成怒要將被告逮捕，簡員受傷是於被告防躲時，被
    簡員自己的手銬所傷，被告並沒有打他。證人胡繼韋並未目
    擊我打警察，不能採信。」等語。
    經查：
    上訴意旨所稱：「因懷疑當時執勤員警簡長福是假警察，簡
    員才惱羞成怒要將被告逮捕。被告並沒有打他。」等辯解，
    已經被告於原審答辯並經審理認定不可採信。
    被告坦承「防躲執勤員警，不讓員警上手銬」的行為（偵23
    ），既有「防範」逮捕的行為，即與執勤員警簡長福指訴被
    告有拒捕妨害公務犯行等語相符。
    證人胡繼韋於偵查證述：「看到被告甲○○將簡長福推到樹
    上，又推到牆壁上，當時簡長福有告知甲○○妨害公務，並
    告知他權利要將他逮捕。安全帽我是看到警員都戴在頭上，
    支援警網到時，被告是被押進警車，非如他所言那麼配合警
    察。」等語（偵32-33） 並經具結擔保其證言的憑信性，有
    證人結文可憑（偵34）。被告空言指稱證人胡繼韋的證述不
    能採信，並無理由。
    被告上訴理由僅泛言原判決認定事實錯誤，或空言泛稱證人
    證述不具證據能力，並無相關事證足供調查審理，應認未具
    體敘明理由。
肆、參酌上述說明，上訴不合法。依刑事訴訟法第367 條、372
    條，判決如主文。
中    華    民    國    97    年     8     月    13   日
                  刑事第六庭  審判長法  官  林堭儀
                                    法  官  陳玉雲
                                    法  官  郭豫珍
以上正本證明與原本無異。
不得上訴。
                                    書記官  胡勤義
中    華    民    國    97    年    8     月    15    日


司法院資訊處製作；財團法人民間司法改革基金會備份。
